【裁判字號】    89,上易,407
【裁判日期】    890411
【裁判案由】    違反毒品危害防制條例
【裁判全文】
臺灣高等法院高雄分院刑事判決                    八十九年度上易字第四七號
    上訴人      甲○○
    即被告
右上訴人因違反毒品危害防制條例案件，不服臺灣高雄地方法院八十八年度易字第四
三００號中華民國八十八年十月二十一日第一審判決（起訴案號：臺灣高雄地方法院
檢察署八十八年度偵字第一七七四０號），提起上訴，本院判決如左：
      主      文
上訴駁回。
      事實及理由
一、本案經本院審理結果，認第一審判決認事用法及量刑均無不當，應予維持，並引
    用第一審判決書記載之事實、證據及理由（如附件）。
二、原審審酌被告為累犯，且已二次因施用毒品而經送觀察、勒戒，惟仍不知痛改前
    非，猶重蹈覆轍自殘其身等情狀，量處被告有期徒刑十月，量刑妥適，並未過重
    。被告上訴意旨以原審量刑過重，指摘原判決不當，為無理由，應予駁回。
三、據上論斷，應依刑事訴訟法第三百七十三條、第三百六十八條，判決如主文。
本案經檢察官林炳雄到庭執行職務。
中      華      民      國    八十九     年     四    月  十一   日
                              臺灣高等法院高雄分院刑事第七庭
                                  審判長法官  王光照
                                        法官  黃壽燕
                                        法官  黃憲文
右正本證明與原本無異。
不得上訴。
                                      書記官  謝永祥
中    華    民    國     八十九     年       四       月    十三    日
                                                                  Ｊ
臺灣高雄地方法院刑事判決                        八十八年度易字第四三號
    公  訴  人  臺灣高雄地方法院檢察署檢察官
    被      告  甲○○  男四十四歲（民國○○○年○月○○日生）
                        住台東縣卑南鄉泰安村泰安一０九號
                        居臺灣屏東戒治所
                        身分證統一編號：Ｖ一一八九三八號
右列被告因違反毒品危害防制條例案件，茲經檢察官提起公訴（八十八年度偵字第
一七七四０號），本院判決如左：
    主  文
甲○○連續施用第二級毒品，累犯，處有期徒刑拾月。
甲基安非他命（驗後毛重零點陸玖公克）沒收銷燬之。
    事  實
一、甲○○前曾於民國八十五年間犯公共危險罪，經臺灣高雄地方法院以八十五年度
    訴字第二五五七號判處有期徒刑八月確定，並於八十七年一月十六日執行完畢；
    復因施用毒品案件，分別經依臺灣高雄地方法院以八十七年度毒聲字第二０二０
    號及八十七年度毒聲字第三一六０號裁定送觀察、勒戒後，均認無繼續施用毒品
    之傾向，由臺灣高雄地方法院檢察署檢察官分別於八十七年九月八日及八十七年
    十一月八日以以八十七年度偵字第一九八０五號及八十七年度偵字第二四七四二
    號為不起訴處分確定。竟不知悔改，復又基於概括犯意，於八十八年七月十四日
    ，連續分別在台東縣卑南鄉泰安鄉泰安村五鄰泰安一０九號及高雄市○○地○路
    旁之不詳車號之貨車上等處施用第二級毒品安非他命二次，為警於八十八年年七
    月十五日在高雄市○○區○○路與六合路口處查獲，並扣得第二級毒品安非他命
    零點七四公克（起訴書誤繕為零點四公克）。
二、案經高雄市政府警察局移請臺灣高雄地方法院檢察署檢察官偵查起訴。
    理  由
一、訊據被告甲○○固坦承曾於二次不起訴處分後再度施用安非他命，惟辯稱僅於八
    十八年七月十四日施用安非他命一次，並未連續施用云云。惟查，右揭事實，業
    據被告甲○○於偵訊時自承：八十八年七月十四日吸二次等語（見偵查卷第十頁
    背面）綦詳，被告事後翻異前供，顯係畏罪之詞，不足採信，此外，復有晶體零
    點七四公克扣案，而該晶體（驗前毛重零點七四公克，驗後毛重零點六九公克）
    ，經送高雄醫學院附設中和紀念醫院檢驗之結果，確為甲基安非他命無訛，有該
    院編號Ｐ0000000號檢驗報告單一紙在卷足憑；又被告前因施用毒品案件
    ，分別經依臺灣高雄地方法院以八十七年度毒聲字第二０二０號及八十七年度毒
    聲字第三一六０號裁定送觀察、勒戒後，均認無繼續施用毒品之傾向，由臺灣高
    雄地方法院檢察署檢察官分別於八十七年九月八日及八十七年十一月八日以八十
    七年度偵字第一九八０五號及八十七年度偵字第二四七四二號為不起訴處分確定
    ，有臺灣高雄地方法院檢察署檢察官不起訴處分書二紙在卷足憑。其三犯毒品危
    害防制條例第十條第二項之罪，罪證明確，犯行實堪認定，應予依法論科。
二、按犯毒品危害防制條例第十條之罪，經觀察勒戒後，無繼續施用毒品之傾向者，
    應由檢察官為不起訴處分。經不起訴處分後五年內再犯第十條之罪，經觀察勒戒
    後，認有繼續施用毒品之傾向或三犯以上者，即不適用前項之規定（即應由檢察
    官偵查起訴），毒品危害防制條例第二十條第三項定有明文。核被告前曾因施用
    毒品經二次不起訴處分後，再犯毒品危害防制條例第十條第一項之罪，係為三犯
    毒品危害防制條例第十條第一項之罪，依前揭規定，應依毒品危害防制條例第十
    條第一項規定論罪科刑。核被告所為，係犯毒品危害防制條例第十條第二項之罪
    。其施用毒品行為時間密接、犯罪構成要件相同，顯係基於概括犯意為之，應依
    連續犯規定論處，並加重其刑。其持有第二級毒品安非他命之低度行為為其施用
    之高度行為所吸收，不另論罪。被告前曾於八十五年間犯公共危險罪，經臺灣高
    雄地方法院以八十五年度訴字第二五五七號判處有期徒刑八月確定，並於八十七
    年一月十六日執行完畢，有本院被告全國前案紀錄表一紙在卷可稽，其五年內再
    犯本件有期徒刑以上之罪，為累犯，應依刑法第四十七條之規定加重其刑。審酌
    被告前已經二次因施用毒品而經送觀察、勒戒，惟仍不知痛改前非，猶重蹈覆轍
    自殘其身，幸犯罪後態度良好，坦承施用之犯行，爰量處如主文所示之刑，以為
    懲儆。扣案之晶體（驗前毛重零點七四公克，驗後毛重零點六九公克），經送高
    雄醫學院附設中和紀念醫院檢驗之結果，確為甲基安非他命無訛，已如前述，自
    屬違禁物，自應依毒品危害防制條第十八條第一項前段之規定，予以沒收銷燬之
    。
三、據上論斷，應依刑事訴訟法第二百九十九條第一項前段，毒品危害防制條例第十
    條第二項，第十八條第一項，刑法第十一條、第五十六條、第四十七條，判決如
    主文。
本案經檢察官葉清財到庭執行職務。
中    華    民    國    八十八    年      十      月        二十一      日
                              臺灣高雄地方法院刑事第六庭
                                  審判長法  官  莊崑山
                                        法  官  裕斗
                                        法  官  李怡諄
右正本證明與原本無異。
如不服本判決，應於判決送達後十日內，向本院提出上訴狀。
                                        書記官  羅榮全
中    華    民    國    八十八    年      十      月        二十一      日
附錄本件論罪條文：
毒品危害防制條例第十條第二項
  施用第一級毒品者，處六月以上五年以下有期徒刑。
  施用第二級毒品者，處三年以下有期徒刑。


司法院資訊處製作；財團法人民間司法改革基金會備份。
